# 同一控制下期初合并调整时，上年流量如何进行抵消

提问人：flying 阿飞 时间：2015-09-14 18:10:51
陈版，您好，我们有一家单位进行两年期的审计，本年吸收合并一家去年新设立的A公司，A公司也是本公司的自然人股东投资的，即上一年度报表应当视同一开始就纳入合并的范围，子公司的投资款在单家现流体现在筹资流量——吸收投资所收到的现金，那在合并报表仍然是放在这里面么？感觉没有可以抵消的栏目

回答人：chenyiwei
按同一控制下合并的原则重述前期报表时，因为该被吸收方的投资款也是在上年度（比较期间内）由实际控制人投入的，所以在合并现金流量表中也继续列报为“吸收投资收到的现金”。

提问人：flying 阿飞 时间：2015-09-15 19:32:21
陈版，还有一个现流的小问题，本年收回上年的费用退款，上年已支出，本年填列“将净利润调节为经营活动的现金流量”是填列在其他还是填列在哪里？

回答人：chenyiwei
请先说明今年和去年的账务处理和现金流量表列报方式？

提问人：flying 阿飞 时间：2015-09-15 23:54:44
上年账务处理，借：管理费用 1000 贷：银行存款 1000 本年处理，借：银行存款 1000 贷：营业外收入 1000 我进行账务调整，借：营业外收入 1000 贷：年初未分配利润 1000 现在在现金流量编制时 主表在收到其他经营活动流量 1000 那么在将净利润调节为经营活动的附表是在附表的其他行列示么？

回答人：chenyiwei
为何要调整以前年度损益？前期有会计差错？不能仅仅因为现在收回了退款就认为前期确认费用的会计处理必然是错误的。